臺灣高等法院臺南分院刑事判決　　　　　 九十一年度交上易字第一二三五號　 Ｃ
　　　上　訴　人
　　　即　被　告　甲　○　○
右上訴人因公共危險案件，不服臺灣臺南地方法院九十一年度交易字第二三七號中華
民國九十一年九月二十五日第一審判決（聲請簡易判決處刑案號：臺灣臺南地方法院
檢察署九十一年度偵字第六九○八號），提起上訴，本院判決如左：
      主      文
上訴駁回。
      事      實
一、甲○○前於民國八十九年間因公共危險等案件，經原審法院判處有期徒刑九月（
    其中酒醉駕車公共危險罪部分經判處有期徒刑五月），如易科罰金以三百元折算
    一日確定，甫於九十年九月四日易科罰金執行完畢，猶不知警惕，復於九十一年
    六月二十四日上午六時許起，在臺南縣七股鄉城內村八鄰城內六三號住處內飲用
    補藥酒若干後，吐氣所含酒精濃度已高達每公升一‧一○毫克，已酒醉不能安全
    駕駛動力交通工具，詎甲○○仍不顧大眾行車之公共安全，於同日上午十時四十
    五分許，酒後駕駛車號Ｎ７─９８４２號自用小客車，在行經臺南市○○路與民
    德路之交岔路口時，因不勝酒力竟將車直接停駛在路口中央，逕自在駕駛座上打
    盹沈眠，因其所駕駛之該輛自小客車阻擋他車通行，經警據報到場並當場測試其
    吐氣所含酒精濃度竟高達前開數值，始查知上情。
二、案經臺南市警察局移送臺灣臺南地方法院檢察署檢察官聲請簡易判決處刑，經原
    審法院改依通常程序審理。
      理      由
一、訊據被告即上訴人甲○○坦承於八十九年間曾因酒醉開車被判刑，於右揭時間其
    從臺南縣七股開車到台南市等情，惟否認酒後駕車之犯行，辯稱：其腳痛才喝藥
    酒，其覺得沒有辦法開車才停下來在車上睡覺，其當時沒有開車云云。經查，右
    揭事實業據被告於警訊時及原審審理時供承不諱，並有被告吐氣所含酒精濃度測
    試結果收據、刑法第一百八十五條之三案件測試觀察紀錄表、台南市警察局舉發
    違反道路交通管理事件通知單影本各一份附於警卷可資佐證。按汽車駕駛人於飲
    用酒類或其他類似物後其吐氣所含酒精濃度超過每公升○‧二五毫克以上者，不
    得駕車，道路交通安全規則第一百十四條第二款定有明文，查被告於案發當日經
    警測試其吐氣所含酒精濃度為每公升一‧一○毫克，已高出法律容許之每公升○
    ．二五毫克甚多，且按刑法第一百八十五條之三之罪本質上係屬抽象危險犯，其
    立法目的在防杜因酒後駕駛動力交通工具而造成侵害他人生命身體之危險，此種
    抽象危險係伴隨服用酒類或其他相類物品過量之行為而當然成立。換言之，只需
    客觀上有此種行為出現，危險即視為存在，其是否果真肇事，均不影響公共危險
    罪責之成立，若其果真駕車肇禍，其不能安全駕駛動力交通工具之情形，則更不
    待言。另參考德、美等國之認定標準，對於酒精濃度吐氣已達每公升○．五五毫
    克，或血液濃度達百分之○．一一以上者，肇事率為一般正常人之十倍，認為已
    達「不能安全駕駛」之標準（此有法務部八十八年五月十八日法八八檢字第一六
    六九號函可資參照）。經查，本件被告經警當場檢測其吐氣所含酒精濃度，結果
    高達每公升一‧一○毫克，有前開酒精濃度測試結果收據可參，已超出法律容許
    之每公升○．二五毫克數倍有餘，被告於原審審理時亦自承酒後對其開車有影響
    等語，再參酌被告當日係酒後駕車因不勝酒力竟直接在路口中央停車睡覺，顯然
    已呈酣醉程度，且經警到場處理時，發覺被告「腳部不穩」「手、腳部顫抖，顯
    無法正常駕駛」「查獲、測試或訊問過程，駕駛人有語無倫次，含糊不清、意識
    模糊、注意力無法集中」「查獲、測試或訊問過程，駕駛人有多話」等情，亦有
    前開測試觀察紀錄表可稽，益見其當時已不能安全駕駛動力交通工具，應無疑義
    ，事證明確，被告犯行堪以認定。
二、核被告所為，係犯刑法第一百八十五條之三之酒後不能安全駕駛動力交通工具而
    駕駛罪。查被告前於八十九年間因公共危險等案件，經原審法院判處有期徒刑九
    月（其中酒醉駕車公共危險罪部分經判處有期徒刑五月），如易科罰金以三百元
    折算一日確定，甫於九十年九月四日易科罰金執行完畢，有臺灣高等法院被告全
    國前案紀錄表一份附於本院卷可按，其於五年以內，再犯本案有期徒刑以上之罪
    ，為累犯，應依刑法第四十七條規定加重其刑。
三、原審認被告罪證明確，適用刑法第一百八十五條之三、第四十七條、第四十一條
    第一項前段，罰金罰鍰提高標準條例第二條之規定，並審酌被告前有酒醉駕車之
    前科紀錄猶不知自我警惕，且於酒後復不顧大眾行車安全仍酒醉駕車，惡性非輕
    ，惟念及其已高齡七十五，且於本案幸未有肇事之車禍事故發生，而被告於犯後
    亦尚能坦認犯行頗有悔意之態度等一切情狀，以被告為累犯，判處有期徒刑六月
    ，如易科罰金，以三百元折算一日，認事用法並無違誤，量刑及易科罰金折算標
    準之諭知亦妥適。被告上訴辯稱：其腳痛才喝藥酒，其沒有開車，其自己覺得不
    能開車就停下來，停在安全島邊，是民眾報案，其沒有錢繳納罰金，去關會死掉
    云云，為無理由，應予駁回。
據上論結，應依刑事訴訟法第三百六十八條，判決如主文。
本案經檢察官劉得鉦到庭執行職務。
中    華    民    國      九十一      年      十二      月    十二      日
                                  臺灣高等法院臺南分院刑事第二庭
                                      審判長法官  游    明    仁
                                            法官  林    永    茂
                                            法官  陳    清    溪
右正本證明與原本無異。
不得上訴。
                                      法院書記官  趙    玲    瓏
中    華    民    國      九十一      年      十二      月    十三      日
附錄法條：
刑法第一百八十五條之三：
服用毒品、麻醉藥品、酒類或其他相類之物，不能安全駕駛動力交通工具而駕駛者，
處一年以下有期徒刑、拘役或三萬元以下罰金。
